【裁判字號】    98,訴,861
【裁判日期】    980410
【裁判案由】    強盜等
【裁判全文】
臺灣板橋地方法院刑事判決               98年度訴字第861號
公  訴  人  臺灣板橋地方法院檢察署檢察官
被      告  壬○○
                    （
選任辯護人  周福珊律師
上列被告因強盜等案件，經檢察官提起公訴（98年度偵字第3803
、5069、6318號），本院判決如下：
    主  文
壬○○犯如附表所示之罪，分別處如附表所示之刑。應執行有期
徒刑拾年，扣案之手套壹雙、口罩壹個、雨衣壹件、安全帽壹頂
及機車鑰匙支均沒收。
    事  實
一、壬○○意圖為自己不法所有，持其以無主物先占之意思在不
    詳地點拾獲他人丟棄而取得所有權之機車鑰匙三支，並分別
    於如附表所示之時、地，以附表所示之方式，竊取附表編號
    二、五、六所示之重型機車各一部；及攜帶具有殺傷力之西
    瓜刀一把（係壬○○先前所竊取，此部分未據起訴），以強
    暴之方式，使如附表編號一、三、四、七、八所示之便利商
    店店員不能抗拒，而強取或強使店員交付各該便利商店內之
    現金而得逞。嗣於附表編號八所示之時、地，壬○○強盜後
    欲騎乘機車離開現場之際，經萊爾富便利商店店員庚○○報
    警並追出店外高呼搶劫，且拉住壬○○阻止其離開，二人因
    而相互扭打，並致使庚○○受有下唇紅腫、左手前臂裂傷
    3.5x0. 5公分、左手背裂傷3.0x0.5 公分之傷害，此時隔壁
    店家之老闆林建中隨即上前幫忙制伏壬○○扭送警方，始經
    警循線查知上情。
二、案經乙○○、甲○○、庚○○、己○○訴請臺北縣政府警察
    局三重分局暨土城分局分別報請臺灣板橋地方法院檢察署檢
    察官偵查起訴。
    理  由
一、訊據被告壬○○對於上揭事實全部坦承不諱，核與證人乙○○、己○○、丙○○、辛○○、丁○○、戊○○、甲○○、
    庚○○、林建中等人於警詢中所證述之情節相符，且有贓物
    認領保管單五張、台北縣土城市○○街96號萊爾富便利商店
    店內98年1 月12日監視器翻拍照片六張、台北縣土城市○○
    路6 巷18號艾曼汽車旅館於98年1 月21日監視器翻拍照片九
    張、附近路口監視器翻拍照片七張、台北縣泰山鄉○○路22
    0 巷8 號全家便利商店店內98年1 月23日監視器翻拍照片三
    張、被告於98年1 月23日在台北縣三重市○○路94號萊爾富
    便利商店前，遭警方查獲所拍攝之照片八張、告訴人庚○○
    與被告扭打而受傷之照片六張等件在卷可稽。此外，復有被
    告作案用之手套一雙、口罩一個、黃藍相間之雨衣一件、機
    車鑰匙三支、安全帽一頂（以上為被告所有）及西瓜刀一把
    （非被告所有）等物扣案可資佐證。綜上調查，自堪認被告
    前揭自白應與事實相符，本件事證明確，被告犯行均堪予認
    定。
二、核被告壬○○所為，係犯刑法第330 條第1 項攜帶兇器強盜
    罪及同法第320 條第1 項之竊盜罪。被告為如附表編號八所
    示之加重強盜犯行時，使被害人庚○○受傷，應係其施用強
    暴行為之當然結果，不另論罪（最高法院24年度民刑事庭會
    議決議參照）。又其所為三次竊盜犯行及五次加重強盜犯行
    ，均犯意有別，行為互殊，均應分論併罰。爰審酌被告正值
    壯年，不思以正當手段謀求生計，反因一時經濟困難即鋌而
    走險，而為本件多次竊盜及攜帶兇器強盜之犯行，其犯罪之
    動機、目的均殊非可取，手段十分危險，所為嚴重危害社會
    治安及人身安全，惟其犯罪後坦承犯行，態度良好等一切情
    狀，分別量處如主文所示之刑，並定其應執行刑，以資懲儆
    。至起訴意旨求予量處被告有期徒刑八年，尚嫌過輕；另起
    訴意旨請求諭知被告強制工作，惟查本件被告係於短時間內
    密集犯罪，是其辯稱伊係因一時經濟困難始鋌而走險等語，
    尚非全然無憑，是以本件尚難認被告有長期犯罪之習慣，自
    尚無宣告強制工作之必要，均附此敘明。至扣案之手套一雙
    、口罩一個、雨衣一件、安全帽一頂均係被告所有供犯攜帶
    兇器強盜罪所用之物，機車鑰匙三支則為被告以無主物先占
    之意思而取得所有且係供犯本件竊盜罪所用之物，業據其供
    認在卷，均依法沒收之。至扣案之西瓜刀一把係被告另行竊
    得，亦據被告供陳甚明，自非屬被告所有之物，亦非違禁物
    ，應不予宣告沒收，至被告此部分竊取西瓜刀之犯行，宜由
    檢察官另行偵處，附此說明。
據上論斷，應依刑事訴訟法第299 條第1 項前段，刑法第320 條
第1 項、第330 條第1 項、第51條第5 款、第38條第1 項第2 款
，判決如主文。
本案經檢察官陳彥章到庭執行職務。
中    華    民    國    98    年    4     月    10    日
                刑事第八庭審判長法  官  崔玲琦
                                法  官  俞秀美
                                法  官  許映鈞
以上正本證明與原本無異。
如不服本判決應於收受判決後10日內向本院提出上訴書狀，並
應敘述具體理由。其未敘述上訴理由者，應於上訴期間屆滿後
20日內向本院補提理由書（均須按他造當事人之人數附繕本）
「切勿逕送上級法院」。
                                書記官  范煥堂
中    華    民    國    98    年    4     月    10    日
附錄本案所犯法條全文
中華民國刑法第320條（普通竊盜罪、竊佔罪）
意圖為自己或第三人不法之所有，而竊取他人之動產者，為竊盜
罪，處5年以下有期徒刑、拘役或5百元以下罰金。
意圖為自己或第三人不法之利益，而竊佔他人之不動產者，依前
項之規定處斷。
前二項之未遂犯罰之。
中華民國刑法第330條（加重強盜罪）
犯強盜罪而有第321條第1項各款情形之一者，處7年以上有期徒
刑。
前項之未遂犯罰之。
附表：
 ┌──┬──────┬────────┬──────────────┬────┐
 │編號│  犯罪時間  │   犯罪地點     │           犯罪事實         │  主文  │
 ├──┼──────┼────────┼──────────────┼────┤
 │ 一 │98年1月12日3│台北縣土城市延吉│被告頭戴全罩式安全帽及口罩，│壬○○犯│
 │    │時25分許    │街96號萊爾富便利│身穿黃色輕便雨衣，並攜帶客觀│攜帶兇器│
 │    │            │商店            │上足以對人之生命、身體及安全│強盜罪，│
 │    │            │                │構成威脅，具有危險性之西瓜刀│處有期徒│
 │    │            │                │一把，至左述之便利商店，手持│刑柒年貳│
 │    │            │                │上開西瓜刀進入店內，以作勢要│月。扣案│
 │    │            │                │砍店員丙○○之強暴方式，致卓│之口罩壹│
 │    │            │                │威廷不能抗拒，而依被告之指示│個、安全│
 │    │            │                │打開櫃檯上之收銀機，被告取走│帽壹頂均│
 │    │            │                │現金新臺幣（下同）4,091 元後│沒收。  │
 │    │            │                │，隨即騎乘一部深色之機車逃離│        │
 │    │            │                │現場。                      │        │
 ├──┼──────┼────────┼──────────────┼────┤
 │ 二 │98年1月16日 │台北巿萬華區內江│被告以無主物先占之意思拾得之│壬○○犯│
 │    │3時30分許   │街與昆明街口附近│機車鑰匙三支，用以竊取被害人│竊盜罪，│
 │    │            │人行道上        │己○○所有、停放在左述地址前│處有期徒│
 │    │            │                │之車牌號碼BBH-700 號重型機車│刑肆月。│
 │    │            │                │，得手後騎乘該車離開現場。  │扣案之機│
 │    │            │                │                            │車鑰匙│
 │    │            │                │                            │支均沒收│
 │    │            │                │                            │。      │
 ├──┼──────┼────────┼──────────────┼────┤
 │ 三 │98年1月16日4│台北縣新店市永平│被告頭戴全罩式安全帽、口罩及│壬○○犯│
 │    │時58分許    │街27號全家便利商│手套，身穿黃藍相間連身雨衣，│攜帶兇器│
 │    │            │店              │並攜帶前揭客觀上足以對人之生│強盜罪，│
 │    │            │                │命、身體及安全構成威脅，具有│處有期徒│
 │    │            │                │危險性之西瓜刀一把，至左述之│刑柒年貳│
 │    │            │                │便利商店，手持上開西瓜刀進入│月。扣案│
 │    │            │                │店內，以作勢要砍店員乙○○之│之手套壹│
 │    │            │                │強暴方式，致店員乙○○不能抗│雙、口罩│
 │    │            │                │拒，而依被告之指示打開櫃檯上│壹個、雨│
 │    │            │                │之收銀機，並將收銀機內之現金│衣壹件、│
 │    │            │                │28,452元放入被告所攜帶之袋子│安全帽壹│
 │    │            │                │內，被告得手後隨即往店外逃逸│頂均沒收│
 │    │            │                │，並騎乘車牌號碼BBH-700 號重│。      │
 │    │            │                │型機車離開現場。            │        │
 ├──┼──────┼────────┼──────────────┼────┤
 │ 四 │98年1月21日 │台北縣土城巿城林│被告頭戴全罩式安全帽、口罩及│壬○○犯│
 │    │22時37分許  │路6巷18號艾曼汽 │手套，身穿黃色輕便雨衣，並攜│攜帶兇器│
 │    │            │車旅館          │帶客觀上足以對人之生命、身體│強盜罪，│
 │    │            │                │及安全構成威脅，具有危險性之│處有期徒│
 │    │            │                │西瓜刀1 把，至左述之汽車旅館│刑柒年貳│
 │    │            │                │，手持上開西瓜刀進入該汽車旅│月。扣案│
 │    │            │                │館之辦公室內，以作勢要砍店員│之手套壹│
 │    │            │                │辛○○之強暴方式，致店員劉淑│雙、口罩│
 │    │            │                │瑋不能抗拒，任由被告打開櫃檯│壹個、安│
 │    │            │                │內抽屜，將抽屜內之現金28,240│全帽壹頂│
 │    │            │                │元取走，被告並隨即騎乘車牌號│均沒收。│
 │    │            │                │碼不詳之機車離開。          │        │
 │    │            │                │                            │        │
 ├──┼──────┼────────┼──────────────┼────┤
 │ 五 │98年1月21日 │台北巿萬華區長沙│被告以前開機車鑰匙三支，竊取│壬○○犯│
 │    │22時37分許  │街85之1號前     │被害人戊○○所有、停放在左述│竊盜罪，│
 │    │            │                │地址前之車牌號碼MDB-925 號重│處有期徒│
 │    │            │                │型機車，得手後騎乘該車離開現│刑肆月。│
 │    │            │                │場。                        │扣案之機│
 │    │            │                │                            │車鑰匙│
 │    │            │                │                            │支均沒收│
 │    │            │                │                            │。      │
 ├──┼──────┼────────┼──────────────┼────┤
 │ 六 │98年1月22日 │台北縣三峽鎮國際│被告以前揭機車鑰匙三支，竊取│壬○○犯│
 │    │23時30分許  │一街38之46號前  │丁○○所有、停放在左述地址前│竊盜罪，│
 │    │            │                │之車牌號碼J5W-199 號重型機車│處有期徒│
 │    │            │                │，得手後騎乘該車離開現場。  │刑肆月。│
 │    │            │                │                            │扣案之機│
 │    │            │                │                            │車鑰匙│
 │    │            │                │                            │支均沒收│
 │    │            │                │                            │。      │
 ├──┼──────┼────────┼──────────────┼────┤
 │ 七 │98年1月23日5│台北縣泰山鄉仁義│被告頭戴全罩式安全帽、口罩及│壬○○犯│
 │    │時47分許    │路220巷8號全家便│手套，身穿藍黃相間連身雨衣，│攜帶兇器│
 │    │            │利商店          │並攜帶客觀上足以對人之生命、│強盜罪，│
 │    │            │                │身體及安全構成威脅，具有危險│處有期徒│
 │    │            │                │性之西瓜刀一把，至左述之便利│刑柒年貳│
 │    │            │                │商店，手持上開西瓜刀進入店內│月。扣案│
 │    │            │                │，以作勢要砍店員甲○○之強暴│之手套壹│
 │    │            │                │方式，致店員甲○○不能抗拒，│雙、口罩│
 │    │            │                │而依被告之指示打開櫃檯上之收│壹個、雨│
 │    │            │                │銀機，並將收銀機內之現金    │衣壹件、│
 │    │            │                │20,430元放入被告所攜帶之袋子│安全帽壹│
 │    │            │                │內，被告得手後隨即騎乘機車逃│頂均沒收│
 │    │            │                │逸。                        │。      │
 ├──┼──────┼────────┼──────────────┼────┤
 │ 八 │98年1月23日6│台北縣三重市中華│被告頭戴全罩式安全帽、口罩及│壬○○犯│
 │    │時20分許    │路94號萊爾富便利│手套，身穿黃藍相間連身雨衣，│攜帶兇器│
 │    │            │商店            │並攜帶客觀上足以對人之生命、│強盜罪，│
 │    │            │                │身體及安全構成威脅，具有危險│處有期徒│
 │    │            │                │性之西瓜刀1 把，至左述之便利│刑柒年貳│
 │    │            │                │商店，手持上開西瓜刀進入店內│月。扣案│
 │    │            │                │，以作勢要砍店員庚○○之強暴│之手套壹│
 │    │            │                │方式，致店員庚○○不能抗拒，│雙、口罩│
 │    │            │                │而任由被告打開櫃檯上之收銀機│壹個、雨│
 │    │            │                │，並將收銀機內之現金2,753 元│衣壹件、│
 │    │            │                │取走，被告得手後步出店外欲騎│安全帽壹│
 │    │            │                │乘上開車牌號碼J5W-199 號機車│頂均沒收│
 │    │            │                │離開之際，店員庚○○隨即報警│。      │
 │    │            │                │並追出店外高呼搶劫，且拉住被│        │
 │    │            │                │告以阻止其離開，2 人因而相互│        │
 │    │            │                │扭打，致庚○○受有下唇紅腫、│        │
 │    │            │                │左手前臂裂傷3.5x0.5 公分、左│        │
 │    │            │                │手背裂傷3.0x 0.5公分之傷害，│        │
 │    │            │                │此時隔壁店家之老闆林建中隨即│        │
 │    │            │                │上前幫忙壓制被告。          │        │
 └──┴──────┴────────┴──────────────┴────┘


司法院資訊處製作；財團法人民間司法改革基金會備份。
